臺灣臺南地方法院刑事判決
110年度金訴字第550號
公  訴  人  臺灣臺南地方檢察署檢察官
被      告  洪于淇



上列被告因洗錢防制法等案件，經檢察官提起公訴（110年度偵
字第20658號）暨移送併辦（110年度偵字第25682號），被告於
本院準備程序中，就被訴事實為有罪之陳述，經本院告知簡式審
判程序意旨，並聽取當事人之意見後，本院合議庭裁定改由受命
法官獨任依簡式審判程序審理，判決如下：
    主  文
洪于淇幫助犯洗錢防制法第十四條第一項之洗錢罪，處有期徒刑
貳月，併科罰金新臺幣伍仟元，罰金如易服勞役，以新臺幣壹仟
元折算壹日。緩刑貳年。
    事實及理由
一、犯罪事實：洪于淇可預見將帳戶存簿、金融卡及密碼交付他
    人使用，恐為不法者充作詐騙被害人匯入款項之犯罪工具，
    並藉以逃避追查，竟仍基於縱有人利用其交付之帳戶作為實
    施詐欺取財並以之掩飾或隱匿詐欺犯罪所得之工具亦不違背
    其本意之幫助詐欺取財及幫助洗錢之犯意，以1個帳戶每月
    新臺幣（下同）3萬元之代價，於民國110年7月12日15時15
    分許，在臺南市○○區○道○號交流道旁空軍一號客運站，以遊
    覽車託運方式，將其所申辦之臺灣土地銀行永康分行帳號00
    0-000000000000號帳戶（下稱土地銀行帳戶）之提款卡（含
    密碼）寄送予真實姓名之人，以此方式幫助該人員及其所屬
    之詐騙集團從事詐欺犯罪帳戶使用。嗣該詐騙集團之成員取
    得上開帳戶提款卡後，即共同基於為自己不法所有之犯意聯
    絡，分別為下列詐欺行為：㈠於110年7月14日17時18分許，
    佯裝為臉書賣家、台新銀行專員撥打電話予賴俊杰，並佯稱
    ：其於110年4月初購買掃地機器人，因公司內部操作錯誤，
    誤將其升級為高級會員，須依指示操作取消高級會員設定云
    云，致賴俊杰陷於錯誤，依指示於同日18時52分許，至臺南
    市○○區○○路0號全家超商鹽水武廟店之台新銀行自動櫃員機
    ，以現金存入1萬5,985元至洪于淇上開土地銀行帳戶內；㈡
    於110年7月14日15時30分許，假冒網拍及銀行客服人員，撥
    打電話予鐘文伶，佯稱：因人員疏失致每月扣款，需依指示
    解除云云，致鐘文伶陷於錯誤，於同日15時57分許匯款11,9
    85元至上開土地銀行帳戶內；㈢於110年7月14日17時23分許
    ，假冒中國信託銀行客服人員，撥打電話予陳鈺倫，並佯稱
    ：有一筆國軍英雄館VIP款項要支付，需依指示解除云云，
    致陳鈺倫陷於錯誤，於同日17時42分，匯款40,123元至洪于
    淇上開土地銀行帳戶內，而幫助掩飾詐欺犯罪所得之去向。
    嗣賴俊杰、鐘文伶、陳鈺倫察覺受騙，報警處理，次第循線
    查獲上情。
二、前項犯罪事實，有下列事證足資證明：
  ㈠被告洪于淇於警詢、偵查中所為之供述及其於本院審理中所
    為之自白。
  ㈡告訴人賴俊杰、鐘文伶、陳鈺倫於警詢中所為之指述。
  ㈢臺灣土地銀行永康分行110年8月27日永康字第1100002640號
    函暨所附被告帳戶開戶暨基本資料異動申請書1份(警卷第15
    至20頁)；臺灣土地銀行永康分行客戶序時往來明細查詢資
    料1份(警卷第21頁)；告訴人賴俊杰提供之台新銀行自動櫃
    員機交易明細表1份(警卷第13頁)；被告洪于淇提供之LINE
    對話紀錄及臉書訊息1份(併警卷第47至61頁)；告訴人陳鈺
    倫、鐘文伶提出之匯款資料1份(併警卷第41頁；併警卷第43
    頁)；被告土地銀行帳戶客戶基本資料(客戶存款往來一覽表
    )1份(併警卷第17頁)；被告土地銀行交易明細(客戶存款往
    來交易明細表)1份(併警卷第21頁)。
三、論罪及刑之加減：
　（一）核被告洪于淇所為，係犯刑法第30條第1項前段、第339
        條第1項之幫助詐欺取財罪，刑法第30條第1項前段、洗
        錢防制法第14條第1項之幫助一般洗錢罪。
　（二）被告洪于淇以一提供帳戶行為幫助不詳詐欺集團成員向
        賴俊杰、鐘文伶、陳鈺倫詐騙，乃一行為觸犯數罪名之
        想像競合犯，而其所犯幫助詐欺取財罪與幫助洗錢罪間
        ，具有行為之局部同一性，亦屬一行為觸犯數罪名之想
        像競合犯，應依刑法第55條規定，從一重之幫助洗錢罪
        處斷。
　（三）臺南地方檢察署檢察官110年度偵字第25682號移送併辦
        部分，與起訴部分有想像競合之裁判上一罪關係，本院
        自應一併審究。
　（四）被告洪于淇幫助他人洗錢，為幫助犯，爰依刑法第30條
        第2項之規定減輕其刑。被告於本院審理中已自白洗錢
        犯行，業如前述，應依洗錢防制法第16條第2項之規定
        減輕其刑，並遞減之。
四、審酌被告洪于淇為一己私利，竟罔顧金融秩序，提供自身金
    融帳戶予他人使用，使詐欺集團成員得以之收取詐欺犯罪所
    得並遮斷金流以逃避國家追訴、處罰，所為使告訴人賴俊杰
    、鐘文伶、陳鈺倫遭受財產上損失，惟被告於本院審理中已
    坦承犯行，並與告訴人三人均成立調解，並已依約給付全部
    賠償金額，有調解筆錄1份、本院公務電話紀錄1份在卷可參
    (本院卷第135頁、140-1頁)，足認被告確有悔意，犯後態度
    尚佳，甚有悔意；兼衡被告之智識程度、家庭、生活狀況等
    一切情狀，量處如主文所示之刑，並諭知罰金易服勞役之折
    算標準。
五、被告洪于淇無何犯罪前科，有其前案紀錄表為憑，茲念其犯
    後坦承犯行，並賠償告訴人3人所受損害，顯已知錯反省，
    諒經此偵審及科刑教訓，應知所警惕，不會再犯，是認所宣
    告之刑以暫不執行為適當，爰依刑法第74條第1項第1款規定
    ，併予諭知緩刑2年，以啟自新。
六、被告洪于淇陳稱其尚未取得出售帳戶、提款卡及密碼之約定
    價金，而綜觀全卷亦無任何證據證明被告因本件犯行而取得
    任何對價，故應認其於本件並無犯罪所得，毋庸宣告沒收。
七、據上論斷，應依刑事訴訟法第299條第1項前段、第273條之1
    第1項、第310條之2、第454條第2項，洗錢防制法第14條第1
    項、第16條第2項，刑法第11條、第30條第1項、第2項、第3
    39條第1項、第55條、第42條第3項、第74條第1項第1款，判
    決如主文。
本案經檢察官周盟翔提起公訴，檢察官郭文俐移送併辦，檢察官
盧駿道到庭執行職務。
中　　華　　民　　國　　111 　年　　5 　　月　　18　　日
  　　　　　　　　　刑事第九庭  法　官　 莊玉熙
以上正本證明與原本無異。
如不服本判決應於收受本判決後20日內向本院提出上訴書狀，並
應敘述具體理由。其未敘述上訴理由者，應於上訴期間屆滿後20
日內向本院補提理由書狀（均須按他造當事人之人數附繕本）「
切勿逕送上級法院」。 
  　　　　　　　　　　　　　　　書記官　 陳昱潔
中　　華　　民　　國　　111 　年　　5 　　月　　20　　日
附錄本案論罪科刑法條：
中華民國刑法第30條第1項
幫助他人實行犯罪行為者，為幫助犯。雖他人不知幫助之情者，
亦同。
中華民國刑法第339條第1項
意圖為自己或第三人不法之所有，以詐術使人將本人或第三人之
物交付者，處5年以下有期徒刑、拘役或科或併科50萬元以下罰
金。
洗錢防制法第14條第1項
有第二條各款所列洗錢行為者，處7年以下有期徒刑，併科新臺
幣5百萬元以下罰金。